---
title: "ExamenR - Jorge Vila Tomás"
author: "Jorge Vila Tomás"
date: "`r Sys.Date()`"
output: 
  html_document:
    number_sections: yes
  pdf_document:
    number_sections: yes
header-includes:
  - \usepackage[explicit]{titlesec}
  - \titleformat{\section}{\normalfont\Large\bfseries}{}{0em}{\thesection. {#1}\ }
subparagraph: yes
---

```{css, echo=FALSE}
.header-section-number::after {
  content: ".";
}
```

```{r setup, include=FALSE}
knitr::opts_chunk$set(echo = TRUE)
```

## Comandos y tipos
Dados los vectores `X1, X2, X3 y X4`,
```{r}
X1<-c('FALSE','TRUE')
X2<-c(as.numeric(X1),0L,1L)
X3<-c(X1,X2,"a","b","c","d") 
X4<-as.numeric(X3)
```
* Determina la clase de cada objeto y **justificala**:
Podemos determinar la clase de cada objeto utilizando la función `class()`.

`X1` es de tipo `character` porque los elementos, aunque pueden parecer booleanos, están dispuestos entre comillas. Esto los convierte en caracteres.
```{r}
class(X1)
```

`X2` es de tipo `numeric` porque está compuesto de la transformación en `numeric` de `X1` y de 2 enteros más. Hay que tener en cuenta que al hacer la transformación de `X1` lo que se obtienen son 2 `NA`s, que no aportan nada al tipo del vector.
```{r}
class(X2)
```

`X3` se crea a partir de la combinación de `X1` con `X2` y con más caracteres, esto hace que la clase del objeto entero sea también `character`. Este comportamiento se ve siempre que se juntan caracteres con otro tipo de datos porque el `character` es el tipo de dato más genérico y los transforma todos en ese cuando es posible. Además, que `X1` también estaba compuesto por caracteres.
```{r}
class(X3)
```

Finalmente, con `X4` pasa lo mismo que pasaba con `X2`. **R** intenta transformar todos los elementos en números y los que no puede transformar los deja como `NA`s, que no aportan ni cambian la clase del vector.
```{r}
class(X4)
```

* Indica por qué `X1` no es de tipo **logical**:
`X1` es de tipo `character` porque los elementos, aunque pueden parecer booleanos, están dispuestos entre comillas. Esto los convierte en caracteres.

* Explica por qué `X2` contiene valores `NA`:
`X2` contiene valores `NA` porque R no es capaz de transformar en números los elementos de `X1`, así que los pone como `NA`.

* Explica por qué `dim()` no devuelve las dimensiones del vector `X4`:
`dim()` no devuelve las dimensiones del vector `X4` porque los vectores en R no tienen ninguna dimensión (también se podría decir que siempre son unidimensionales y no por tanto no tienen definida dimensión). Si quisieramos obtener su longitud tendríamos que utilizar la función `length()`. Es curioso ver que si transformamos el vector en un `array` sí que podemos obtener su dimensión con `dim()`:
```{r}
dim(X4)
length(X4)
dim(as.array(X4))
```

* Transforma `X4` en la matriz `M`:
```{r}
M <- matrix(X4, nrow=2, byrow = FALSE)
M
```

* Crea una nueva matriz `M.sin.NA` donde se eliminen aquellas columnas que contengan `NA`. La solución debe ser **genérica**, no es válido específicar directamente el número de columna. Comprueba el funcionamiento con la matriz siguiente:

Podemos utilizar la función `is.na()` para encontrar los elementos `NA`, esto nos devuelve una matriz booleana. Podemos invertirla con `!` para marcar como `TRUE` los valores no nulos y utilizamos `colSums()` para sumar la cantidad de elementos de cada columna que no son `NA`. Ahora tenemos que comprobar que este número es igual al número de filas de la matriz para evitar coger columnas que contienen solo algún elemento con `NA` y no toda la columna completa. Una vez hecho esto podemos utilizar `as.logical()` sobre este vector para transformar en `FALSE` los 0 y en `TRUE` los distintos a 0. Con este vector final podemos indexar la matriz original para obtener una nueva matriz pero sin las columnas que contienen `NA`.
```{r}
M.sin.NA <- M[, as.logical(colSums(!is.na(M))==nrow(M))]
M.sin.NA
```

Lo comprobamos con otra matriz:
```{r}
M <- c(1, NA, NA, 1, NA, 3, NA, 33)
M <- matrix(M, nrow = 2, byrow = TRUE)
M
M.sin.NA <- M[, as.logical(colSums(!is.na(M))==nrow(M))]
M.sin.NA
```

# Funciones
1. Genera la variable `t`, como un vector en el intervalo 10 y 15 con `N=1000` valores equiespaciados.
Esto lo conseguimos fácilmente con la función `seq()`:
```{r}
t <- seq(10, 15, length.out=1000)
paste0("La variable t empieza en ", t[1], " y acaba en ", t[length(t)], ". Tiene ", length(t), " elementos.")
```

2. Genera las secuencias $x$ e $y$ para $f_x=1$, $f_y=1$, $\delta =\pi/4$. Almacena `t`, `x` e `y` en un dataframe llamado `Data.Fig1` cuyas columnas se llamen `t`, `x`, `y` respectivamente.
```{r}
# Definimos los valores dados
fx <- 1
fy <- 1
delta <- pi/4

# Calculamos las secuencias correspondientes
x <- cos(2*pi*fx*t)
y <- sin(2*pi*fy*t + delta)

# Almacenamos en un dataframe
Data.Fig1 <- data.frame(list(t=t, x=x, y=y))
Data.Fig1
```

3. Se desea realizar figuras para las combinaciones de parámetros que se indican en la Tabla:
* Genera un `data.frame` llamado `Params` con los valores de la Tabla:
```{r}
fx <- c(1, 2, 1, 2, 1)
fy <- c(1, 2, 3, 1, 2)
delta <- c(0, -pi/4, pi/2, -3*pi/4, pi)
N <- c(900, 800, 700, 600, 500)

Params <- data.frame(fx=fx, fy=fy, delta=delta, N=N)
Params
```

* Escribe una función `Lissajous(fx,fy,delta, t_ini, t_fin, N)` que al llamarla devuelva un `data.frame` con los valores de `x` e `y` donde el resto de parámetros son seleccionables por el usuario. Los **valores por defecto** de estas variables serán **2, 1, 0.5, 3800** respectivamente.
```{r}
Lissajous <- function(fx = 2, fy = 1, delta = 0.5, t_ini = 10, t_fin = 15, N= 3800){
  t <- seq(10, 15, length.out=N)
  x <- cos(2*pi*fx*t)
  y <- sin(2*pi*fy*t + delta)
  return(list(t=t, x=x, y=y))
}
```

* Llama a la función creada en el apartado anterior con los datos almacenados en `Params`, para generar los `data.frame`s correspondientes a las combinaciones de parámetros y almacénalos en una lista llamada `Lista.Liss`. El nombre de cada elemento de la lista tendrá el formato `Liss_fx_fy` (usa `paste`). Por ejemplo, el primer elemento de la lista se llamará `Liss_1_1`.

La forma más sencilla de aplicar la función con todos los parámetros es con un bucle `for`:

```{r, warning=FALSE}
# Inicializamos una lista vacía donde iremos guardando los resultados
Liss_fx_fy <- list()
for (n in seq_len(nrow(Params))){
  fx <- Params[n,]$fx
  fy <- Params[n,]$fy
  delta <- Params[n,]$delta
  N <- Params[n,]$N
  name <- paste("Liss", fx, fy, sep="_")
  a <- Lissajous(fx=fx, fy=fy, delta=delta, N=N)
  # Liss_fx_fy[name] <- a
  temp <- list(a)
  names(temp) <- name
  Liss_fx_fy <- append(Liss_fx_fy, temp)
  # break
}
str(Liss_fx_fy)
```


* Recorre la lista creada y realiza la represetación de cada una de las combinaciones de parámetros indicadas en la Tabla.

```{r}
for (name in names(Liss_fx_fy)){
  x <- Liss_fx_fy[[name]]$x
  y <- Liss_fx_fy[[name]]$y
  plot(unlist(x),unlist(y),type = 'l',axes=FALSE,xlab = 'x',ylab='y')
}
```

## Extra point
```{r}
fx <- c(1,2)
fy <- c(2,3,5)
delta <- c(0, pi/4, pi/2, 3*pi/4, pi)

combs <- expand.grid(fx, fy, delta)

for (n in seq_len(nrow(combs))){
  fx <- combs[n,1]
  fy <- combs[n,2]
  delta <- combs[n,3]

  a <- Lissajous(fx=fx, fy=fy, delta=delta, N=N)

  plot(a$x,a$y,type = 'l',axes=FALSE,xlab = 'x',ylab='y')
}

```



# Importación y manejo

* Importa el fichero `NosAnalizamos` en un `data.frame`
```{r}
library(readr)
NosAnalizamos2 <- read_delim("NosAnalizamos2.tsv", 
    delim = "\t", escape_double = FALSE, 
    trim_ws = TRUE, skip = 29)
```

* Elimina las columnas anteriores a `Identificador` si las hubiese.

```{r}
which(colnames(NosAnalizamos2) == "Identificacion")
NosAnalizamos2 <- NosAnalizamos2[colnames(NosAnalizamos2)[which(colnames(NosAnalizamos2) == "Identificacion"):length(colnames(NosAnalizamos2))]]
NosAnalizamos2
```

* Elimina aquellos registros con `Identificacion` vacía.

```{r}
NosAnalizamos2 <- NosAnalizamos2[!is.na(NosAnalizamos2$Identificacion),]
NosAnalizamos2
```

* Determina el número de registros

```{r}
nrow(NosAnalizamos2)
```

* 5 primeros y 5 últimos.

```{r}
head(NosAnalizamos2, 5)
```

```{r}
tail(NosAnalizamos2, 5)
```

* Almacena el nombre de las variables

```{r}
VarNames <- colnames(NosAnalizamos2)
VarNames
```

* Unicos en la variable `Fold`

```{r}
unique(NosAnalizamos2$Fold)
```

* Usa un expresión regular adecuada y el comando gsub para que los valores de esta variables sean Izquierdo y Derecho. Almacena los resultados en una nueva columna del data frame llamada Fold.New.

```{r}
NosAnalizamos2$Fold.New <- NosAnalizamos2$Fold
NosAnalizamos2$Fold.New <- gsub('^[Ii].*', "Izquierdo", NosAnalizamos2$Fold.New)
NosAnalizamos2$Fold.New <- gsub('^[Dd].*', "Derecho", NosAnalizamos2$Fold.New)
unique(NosAnalizamos2$Fold)
unique(NosAnalizamos2$Fold.New)
```

* Transforma `Fold.New` en un factor.

```{r}
NosAnalizamos2$Fold.New <- factor(NosAnalizamos2$Fold.New)
NosAnalizamos2$Fold.New
```

* Ordena el `data.frame` según la variable Height en orden decreciente.

```{r}
idx_ord <- order(NosAnalizamos2$Height, decreasing = TRUE)
NosAnalizamos2 <- NosAnalizamos2[idx_ord,]
NosAnalizamos2
```

* Determina la edad media de los participantes (variable Age), sin considerar los registros vacíos.

```{r}
mean(na.omit(NosAnalizamos2$Age))
```

* ¿Cuál es la edad media de los participantes menores de 30 años ?

```{r}
mean(na.omit(NosAnalizamos2[NosAnalizamos2$Age<30,]$Age))
```

* Considera la columna Comentarios.

  * Cópiala en el vector `Vec.Com`
```{r}
Vec.Com <- NosAnalizamos2$Comentarios
```
  
  
  * Elimina los valores vacíos del Vec.Com.
```{r}
Vec.Com <- na.omit(Vec.Com)
```
  
  * Divide `Vec.Com` en palabras y almacénalo en `Vec.Com.Dividido`. Considera el espacio (uno o más) como elemento para la división.
```{r}
Vec.Com.Dividido <- strsplit(Vec.Com, split="\\s+")
```
  
  * Forma un vector con todas las palabras.
```{r}
Vec.Com.Dividido <- unlist(Vec.Com.Dividido)
```
  
  * Elimina del vector todas las palabras de la siguiente lista `c('que','de','la','es','y')` y guárdalo en el vector `Vec.Com.Dividido.f`
```{r}
Vec.Com.Dividido.f <- Vec.Com.Dividido[!(Vec.Com.Dividido %in% c('que','de','la','es','y'))]
```
  
  * Usa la instrucción `table` para contar el número de repeticiones de cada palabra en `Vec.Com.Dividido.f`, transformando previamente todas las palabras del vector en mayúsculas.

  
```{r}
Tabla.Freq <- table(toupper(Vec.Com.Dividido.f))
Tabla.Freq
```
  * ¿ Cuál es la palabra más repetida ? ¿Cuántas veces se repite ? (Ayuda: Usa `as.data.frame(table(...))` y analiza las columnas del data frame obtenido. )
```{r}
Df.Freq <- as.data.frame(Tabla.Freq)
Df.Freq[order(Df.Freq$Freq, decreasing = TRUE),]
```
  
La palabra más repetida es "ASIGNATURA" y aparece 30 veces.