---
title: "Entregable Funciones"
author: "Jorge Vila Tomás"
date: "`r Sys.Date()`"
output: 
  html_document:
    number_sections: yes
  pdf_document:
    number_sections: yes
header-includes:
  - \usepackage[explicit]{titlesec}
  - \titleformat{\section}{\normalfont\Large\bfseries}{}{0em}{\thesection. {#1}\ }
subparagraph: yes
---

```{css, echo=FALSE}
.header-section-number::after {
  content: ".";
}
```

```{r setup, include=FALSE}
knitr::opts_chunk$set(echo = TRUE)
```

# Funciones auxiliares

La función `J` que queremos definir debe calcular y devolver diferentes cantidades. Para facilitar el uso es recomendable escribir cada cantidad como una función independiente que será llamada más adelante desde la función `J`. En realidad, si solamente pensamos llamarlas desde la función J podríamos definirlas dentro de la propia definición de `J`, pero dado que son funciones bastante generales creemos conveniente definirlas como funciones independientes para que puedan ser utilizadas en más contextos. Como podemos ver, las funciones tampoco son especialmente complicadas:

```{r}
ME <- function(data){
  return(sum(data)/length(data))
}

MAE <- function(data){
  return(sum(abs(data))/length(data))
}

RMSE <- function(data){
  return(sqrt(sum(data^2)/length(data)))
}

CV.MAE <-function(data){
  return(MAE(data)/ME(data))
}

CV.RMSE <- function(data){
  return(RMSE(data)/ME(data))
}

```

# Definición de `J`

A la hora de definir `J` tenemos que tener en cuenta dos cosas: 

 1. Queremos que devuelva una lista cuyos elementos deben estar nombrados.
 
 2. Queremos que devuelva diferentes cosas en función del valor de `ME`, por lo
 que tendremos que utilizar un `if`.

Aprovecharemos que las listas permiten añadir elementos después de su creación para simplificar el código.

```{r}
J <- function(data){
  results <- list(
    ME = ME(data),
    MAE = MAE(data),
    RMSE = RMSE(data)
  )
  if (results['ME'] != 0){
    results['CV.MAE'] = CV.MAE(data)
    results['CV.RMSE'] = CV.RMSE(data)
  }
  return(results)
}
```

# Comprobación

Podemos comprobar si hemos construido la función correctamente aplicandola para los dos casos diferentes:

  1. Vectores con media 0
  
  2. Vectores con media diferente de 0
  
## Vectores con media 0

```{r}
J(-10:10)
```

## Vectores con media diferente de 0

```{r}
J(-5:10)
```

Como se puede ver, se corresponden con los valores que se incluyen en el enunciado del ejercicio.